

Héloïse Mazingarbe

Recherche un poste de **Chef de Projet Webmarketing** (SEO - SEA - SMO) **Disponible dès Mars 2021**

Après 2 ans en V.I.E à Budapest en tant que Chef de Projet Webmarketing dans une agence Web, j'ai amélioré mes compétences techniques en devenant Développeuse Back-End dans une start-up pendant 1 an et demi.

Français - Anglais - Espagnol
06.74.24.20.28 - heloise.mazingarbe@gmail.com (27 ans)

Expérience professionnelle

Consultante en Marketing Digital [SEO/SEA]

Freelance, Janvier 2021 - Février 2021, Annecy (FR)

- Consultante SEA pour AEP Digital : Création et optimisation de campagnes Google Ads, audits SEM
- Consultante SEO pour The Good Factory: Choix des mots-clés SEO, création de contenus, recommandations techniques

Développeuse Back-End [Ruby on Rails]

Jaimy by Belfius, Mai 2019 - Déc 2020, Bruxelles (BE)

- Création de nouvelles fonctionnalités pour les sites jaimy.be, pro.jaimy.be et le Back-Office interne à l'entreprise
- Développement d'outils marketing (emails et sms automatiques, installation de metrics, invitations Trustpilot)
- Mise en place d'API externes (Twilio, Segment, Google Ads API, Teamleader...)
- Test and Learn et Amélioration Continue : Résolution de bugs et refactoring du code existant

Chef de projet webmarketing [SEO/SEA/SMO]

AEP Digital, Janv 2017 - Déc 2018, Budapest (HU)

- Gestion de la stratégie webmarketing auprès d'une dizaine de clients : Points téléphoniques mensuels
- Référencement naturel (SEO) : Création de contenus, optimisation des backlinks, audits SEO
- Référencement payant (SEM): Campagnes Google Adwords, rapports mensuels (Google Ads, Google Analytics...), audits SEM
- $\ R\'ef\'erencement\ social\ (SMO): Strat\'egie\ publicitaire\ compl\`ete\ sur\ Facebook\ Ads,\ LinkedIn\ Ads\ et\ Twitter\ Ads$

Formation

Fullstack Program, Programmation informatique

Le Wagon, Janv 2019 - Mars 2019, Lille (FR)

- Coding bootcamp intensif de 9 semaines - HTML, CSS, Bootstrap, JavaScript ES6, SQL, git, GitHub, Heroku et Ruby on Rails

Master in Management, spécialisation Marketing Digital

Audencia Business School, Sept 2013 - Juin 2017, Nantes (FR)

- Semestre d'études à l'étranger, Hong Kong (HK)

Classes Préparatoires aux Grandes Ecoles de Commerce

Lycée Châtelet, Sept 2011 ~ Juin 2013, Douai (FR)

- Préparation aux concours d'entrée des Grandes Ecoles de Commerce - Economique & Commerciale, option Scientifique

Compétences

Webmarketing

Code

Soft Skills

Maitrise d'un large spectre d'outils d'analyse et d'aide à la performance - Développement de stratégies Web Développement Back-End Ruby on Rails -Base de données PostgreSQL - Bases de JavaScript / HTML / CSS Curiosité et envie d'apprendre - Goût du challenge - Travail en équipe - Sens des responsabilités